臺灣彰化地方法院刑事判決　　　　　　　　　　　　　九十年度易字第一八四五號
　　公　訴　人　臺灣彰化地方法院檢察署檢察官
　　被　　　告　甲○○
右列被告因違反電子遊戲場業管理條例案件，經檢察官提起公訴（八十九年度偵字第
六三○六號），本院判決如左：
    主  文
甲○○共同違反未依電子遊戲場業管理條例規定辦理營利事業登記者，不得經營電子
遊戲場業規定，處拘役伍拾日，如易科罰金，以參佰元折算壹日。緩刑貳年。扣案之
新台幣柒佰貳拾元、電子遊戲機「加州飛艇」及「滿貫大亨」各壹台均沒收。
    事  實
一、甲○○於民國八十年及八十一年間曾因竊盜罪經法院判處有期徒刑七月（嗣減為
    三月十五日）及有期徒刑八月確定，於八十二年二月十一日執行完畢後，未再受
    有期徒刑以上刑之宣告，其係從事選物販賣機維修送貨之外務員，與彰化縣鹿港
    鎮○○路二九二號「翁財記便利商店」之負責人乙○（另經審結），因合作寄檯
    業務而認識。甲○○平常除負責「天天樂」選物販賣機之維修及送貨外，另以「
    千越育樂」名義，從事電子遊戲機之合作寄檯業務。甲○○明知其未依電子遊戲
    場業管理條例之規定辦理電子遊戲場之營利事業登記，依法不得擺設電子遊戲機
    ，仍與乙○共同基於犯意之聯絡，意圖營利，自八十九年八月間起，由乙○提供
    其所經營之「翁財記便利商店」處所，供甲○○擺設「加州飛艇」、及「滿貫大
    亨」電子遊戲機各一台，而從事電子遊戲場業之營利行為。嗣於八十九年八月十
    七日十四時三十分許，在上址為警查獲，並扣得甲○○所有之電子遊戲機二台（
    含ＩＣ板四塊）及營利所得新台幣（下同）七百二十元。
二、案經彰化縣警察局鹿港分局報請台灣彰化地方法院檢察署檢察官偵查起訴。
    理  由
一、訊據被告甲○○固坦承於八十九年八月間，曾載運右述二台電子遊戲機至被告乙
    ○之便利商店擺放，惟否認係供營業所用，辯稱當天本來要將機台運送至嘉義給
    綽號「阿仁」之客戶，但因為突然下雨，其無帆布可以覆蓋機台，便暫時寄放於
    被告乙○之商店，機台內之硬幣是被告乙○因無聊自已投幣玩的，不是供客人所
    投擲云云。惟查：本案件查獲之經過，先後經到場查獲之證人洪進富、郭琮祺警
    員及陳樹添巡官到庭具結證稱：「因有民眾檢舉該處有擺設電玩，乃由陳樹添巡
    官帶隊至現場，我們先佯裝成一般顧客購買飲料，再至收銀機台邊，可以清楚看
    到右方擺設二台電子遊戲機及塑膠椅子，並沒有被電視機擋住，機台前方有擺設
    商品之置物架，機台擺設在照片上箭頭所標示之處而倚靠牆壁，機台至置物架大
    概只留一個人的寬度而已，我們走過去時被告乙○並未攔阻，而發現每一台電子
    遊戲機都有插電，才表明我們的身分，並於機台內扣得七百二十元之硬幣，機台
    約在下午一、二點臨檢完被查扣帶走後，當天約三、四點我們再回到現場補拍照
    ，所以照片上並沒有機台」等語。再依卷附照片所繪箭頭指向之機台位置，及白
    色塑膠椅子所擺設之處，參照前述警員之證言，應認在櫃台右方有一個長形之置
    物架，與牆壁相對而形成一個狹長之通道，而扣案之電子遊戲機應擺設於該通道
    處，並因而壓縮了原本通道之空間，致使該處僅留下一個人之寬度可供通行。經
    提示現場照片及現場圖予被告甲○○觀看後，被告甲○○亦表示機台確實擺設在
    白色椅子之前方，足見該電子遊戲機擺放之地點為客人所得自由取貨之置物架前
    ，屬公眾得出入之場所，而非倉庫或私人使用之空間，且佯裝成客人之警員至機
    台前查看時，並未經被告乙○攔阻，亦徵該擺設之機台係提供不特定之客人使用
    。再查被告乙○雖亦否認以該電子遊戲機營業，惟辯稱：「當天甲○○帶機台來
    借放在我這裡，他說因為要去見他女朋友之家人，怕他女朋友之家人知道他從事
    運送機台之行業，會留下不好之印象，故請求先暫放在我這裡」等語，此與被告
    甲○○辯稱其本來要機台運至嘉義，但因天雨而商請借放於被告乙○處等情均不
    相符，應認其所辯不足採信。綜上所述，本件事證明確，被告甲○○犯行堪予認
    定。
二、核被告甲○○所為，係違反電子遊戲場業管理條例第十五條之未辦理營利事業登
    記，不得經營電子遊戲場業之規定，應依同條例第二十二條之規定處罰。又被告
    甲○○與被告乙○就上開犯行，互有犯意之連絡及行為之分擔，皆為共同正犯。
    爰審酌被告擺設之電子遊戲機為兩台，且於機台內查獲現金僅有七百二十元，情
    節尚屬經微等一切情狀，量處如主文所示之刑，並諭知如易科罰金之折算標準。
    至被告行為後，刑法第四十一條關於易科罰金之規定業於九十年一月十日修正公
    布，並自同年月十二日生效，惟修正前後之規定，對於被告得否易科罰金不生影
響，尚無比較新舊法之實益，仍應依刑法第二條第一項前段之從新原則，適用修
    正後之刑法第四十一條第一項，附此敘明。末查被告於八十年及八十一年間曾因
    竊盜罪經法院判處有期徒刑七月（嗣減為三月十五日）及有期徒刑八月確定，於
    八十二年二月十一日執行完畢，其於刑之執行完畢後五年內未曾受有期徒刑以上
    刑之宣告，有台灣高等法院被告全國前案紀錄表在卷可參，且本案犯案情節尚屬
    輕微，被告甲○○歷此事件應知所警惕，信無再犯之虞，爰併予宣告緩刑二年，
    以啟自新。至扣案之電子遊戲機具「加州飛艇」及「滿貫大亨」各一台，為被告
    甲○○所提供寄檯擺設之物，應認屬被告甲○○所有而供犯罪之物，另機台內之
    現金七百二十元，應為犯罪所得之物，分別依刑法第三十八條第一項第二、三款
    之規定宣告沒收。
據上論斷，應依刑事訴訟法第二百九十九條第一項前段，電子遊戲場業管理條例第二
十二條，刑法第十一條前段、第二條第一項前段、第二十八條、第四十一條第一項前
段、第七十四條第二款、第三十八條第一項第二、三款，罰金罰鍰提高標準條例第二
條，判決如主文。
本案經檢察官吳怡盈到庭執行職務。
中      華      民      國      九十一  年      九    月  二十六    日
                                臺灣彰化地方法院刑事第三庭
                                         審判長法官  余   仕  明
                                         法      官  李   雅  俐
                                         法      官  黃   玉  齡
右正本證明與原本無異。
如不服本判決，應於判決送達後十日內向本院提出上訴狀( 須附繕本 )。
                                         法院書記官  林   憲  男
中      華      民      國    九十一    年      九      月      二十七  日
電子遊戲場業管理條例第十五條：
未依本條例規定辦理營利事業登記者，不得經營電子遊戲場業。
電子遊戲場業管理條例第二十二條：
違反第十五條規定者，處行為人一年以下有期徒刑、拘役或科或併科新台幣五十萬元
以上二百五十萬元以下罰金。
